臺灣高雄地方法院民事判決　　　　　　 91年度重訴字第700號
　原　　　告　高雄區中小企業銀行股份有限公司
　法定代理人　丙○○
　訴訟代理人　王伊忱律師
　　　　　　　陳景裕律師
　　　　　　　鄭美玲律師
　被　　　告　乙○○
　訴訟代理人　阮文泉律師
當事人間損害賠償事件，本院於民國94年4月21日言詞辯論終結
，判決如下：
    主      文
原告之訴及假執行之聲請均駁回。
訴訟費用由原告負擔。
    事實及理由
一、程序部分：
（一）原告法定代理人於起訴時原為總經理陳麗常，嗣於本院審
      理中，原告董事會職權經財政部命令停止，並指定中央存
      款保險股份有限公司為接管人，組成接管小組，由丙○○
      擔任接管小組召集人並擔任原告之法定代理人，茲據丙○
      ○於民國93年10月18日以書狀聲明承受訴訟，並提出原告
      公司變更登記表、陳麗常離職證明影本各一份為證（見本
      院卷(四)第31至37頁），核無不合，應予准許。
（二）按訴狀送達後，原告不得將訴變更或追加他訴，但擴張或
      減縮應受判決事項之聲明者，不在此限，民事訴訟法第25
      5 條第1 項第3 款定有明文。本件原告於起訴狀請求被告
      應給付新台幣（下同）47,057,529元，及自起訴狀繕本送
      達翌日起至清償日止，按年息5%計算之利息。嗣於起訴狀
      繕本送達被告後，原告將請求金額減縮為33,001,291元，
      利息部分則不變（見本院卷(四)第97頁），係屬減縮應受判
      決事項之聲明，參諸前揭規定，自應准許。
二、原告起訴主張：(一)被告前受原告之委任，擔任原告岡山分行
    經理，處理授信貸放款事宜。詎被告分別於：87年12月間
    ，違背原告87年10月28日修正發布之「擔保品鑑價要點」第
    9 條第2 項第7 款規定：「除另有規定或為追加抵押或確保
    債權需要外，具特殊用途者，不宜徵取為擔保品。」就訴外
    人即借款人長宏欣企業有限公司（下稱長宏欣公司）所提供
    上有「墳墓」、「池塘」，且「地基下陷，易淹水」，使用
    現況為「養鴨」之具特殊用途、不宜徵取為擔保品之不動產
    ，准予核貸放款1,000 萬元及300 萬元。85年11月間，違
    背原告82年11月11日修正發布之「擔保品處理要點」第4 條
    第7 項第3 款規定：「擔保之不動產，其登記或成交在一年
    以內，而具有購買自用之住宅或辦公室，借款人見有正當職
    業對本息之償還來源確實無虞之情形者，最高得以成交價格
    之七成定其放款值。」及原告83年9 月編印之業務手冊第6
    節第6 條第9 項規定：「申請人在本行往來情形欠佳，或過
    去債務經訴催或轉呆帳，仍未解決者，應駁回授信。」就信
    用卡債務及原告其他分行擔保債務均有逾期之訴外人即借款
    人周玟吉所提供擔保之不動產，准予估價淨額8 成之放款值
    ，放款543 萬元。87年7 月間，違背原告87年2 月23日修
    正發布之「擔保品處理要點」第9 條第2 項第7 款及第11款
    規定：「除另有規定或為追加抵押或確保債權需要外，具特
    殊用途者，或提供特種營業場所之用或違法、違規使用者，
    不宜徵取為擔保品。」就訴外人即借款人黃林素貞所提供上
    有「燃燈佛寺」，經原告徵信人員及副（襄）理載明不宜作
    為擔保品之不動產，准予核貸放款800 萬元。87年6 月間
    ，就訴外人即借款人葉俊賢所提供，經原告徵信人員載明「
    估價有偏高」之不動產，准予核貸放款1,200 萬元。87年
    7 月間，就訴外人即借款人鄭金象所提供，經原告徵信人員
    載明「為一狹長地形不佳之地」，且「估價稍有偏高」之不
    動產，分別准予核貸放款700 萬元及100 萬元。86年6 月
    間，就訴外人即借款人花德章所提供，經原告徵信人員載明
    「估價偏高」之不動產，准予核貸放款1,150 萬元。(二)上開
    六件貸款授信案之違法放款，均係經由被告核准，而被告既
    受原告委任全權處理貸款事宜，竟違背受任人應盡之善良管
    理人注意義務，違反原告為貸放款業務所制頒之「擔保品鑑
    價要點」、「擔保品處理要點」及「業務手冊」等規定，造
    成前開貸款案均因發生滯欠而無法受償，致原告受有損害。
    前開債權業經訴外人龍星昇第五資產管理公司（下稱龍星昇
    公司）於92年2 月28日，以15,447,011元買受，故上開原告
    所受損害，計算至債權出賣日止，尚未受償本金部分為48,4
    48,302元，扣除此賣價所獲補償後，原告所受損害計為33,0
    01,291元。原告除得依民法第544 條關於「委任」之規定，
    請求被告賠償所受損害外，被告就前開各筆貸款擔保物之瑕
    疵，並無不能注意情事，顯有故意或過失而侵害原告之權利
    ，原告亦得依民法第184 條第1 項前段關於「侵權行為」之
    規定，請求被告賠償原告上開所受損害，而請求本院為擇一
    勝訴之判決。並聲明：(一)被告應給付原告33,001,291元，及
    自起訴狀繕本送達翌日起至清償日止，按年息5%計算之利息
    。(二)原告願提供現金或等額之中央政府建設公債擔保，請准
    宣告假執行。
三、被告則以：(一)按債權為相對權，通說認非屬民法第184 條第
    1 項前段所保護之權利，原告主張債權未能回收所致之損失
    ，僅為純粹經濟上之損失，並非「權利」受有損害，並不該
    當民法第184 條第1 項前段之構成要件。縱認原告主張之權
    利存在，然原告主張之各件借款，業於88年12月7 日轉為催
    收款，原告於斯時即知悉各件借款之具體狀況，惟遲至91年
    7 月1 日始提起本件訴訟，其侵權行為損害賠償請求權已罹
    於時效而消滅，原告主張亦無所據。(二)原告另以被告違背受
    任人應盡之善良管理人注意義務，而主張依民法第544 條請
    求被告賠償其所受損害云云。惟查：原告主張之各件貸款
    案擔保品價格之鑑估，並非由被告一人負責，乃係由徵信人
    員先行前往現場查看，再由相關人員逐一簽核後所為之結論
    ，被告既未就個案授意徵信人員高估擔保品價格，自不能以
    不同時點擔保物客觀價值之不同，而認定貸款當時被告就擔
    保品價值有高估或未盡注意義務之情形。況原告徵信人員即
    證人丁○○及戊○○均證稱，其等就訴外人葉俊賢、鄭金象
    及花德章之擔保物鑑價意見所稱之估價偏高，係指仍在合理
    範圍內，僅係合理範圍內之較高點而已，可見估價核算表上
    徵信人員所載「估價偏高」，其真意並非擔保物價值有高估
    情形。原告之估價核算表所列之「特殊環境事項」，僅係
    擔保物客觀環境事項之記載，與原告擔保品處理要點第9 條
    第2 項第7 款所稱「特殊用途」，應指擔保物因特殊用途致
    無法處分或嚴重影響價值者，兩者殊有不同，不能僅以格局
    不正等特殊環境事項，即謂擔保物屬於特殊用途。本件訴外
    人長宏欣公司及黃林素貞貸款案，估價核算表上雖分別載有
    「池塘、養鴨、墳墓」及「上有未辦保存登記之燃燈佛寺」
    等事項，惟當時之徵信人員即證人戊○○證稱：該地為農牧
    用地，可以有池塘養鴨，墳墓只在邊緣占一小部份，不會影
    響賣價，及燃燈佛寺只在邊緣占一小部份，亦不會影響賣價
    等語，另依當時任原告襄理之證人甲○○亦證稱，原告業務
    手冊所載之「不宜徵提」，並非不得徵提之意，其主觀上並
    無建議不得徵提為擔保品等語，亦足證被告於長宏欣公司及
    黃林素貞貸款案所提擔保品之徵取，並無任何不法。又訴
    外人周玟吉貸款一案，其徵信報告表已載明：「超過七成貸
    放追加保證人一人加強保證」、「跨行案件，備文呈報總行
    」及「該員85.11.11於恆春分行已繳正常」等語，足稽本件
    貸款貸放時，周玟吉已解決其債務問題，況該件既曾呈報原
    告總行而未獲反對意見，亦足證同意被告所為之准貸行為。
    縱認被告違反最高放款值之規定，亦未必即生原告之損害，
    兩者並無因當因果關係。原告主張依民法第544 條規定，請
    求被告賠償所受損害，亦屬無據。(三)被告並無侵害原告權利
    或違背委任人注意義務而致原告受損害等情，已如前述。原
    告縱有無法收回貸款之損害，要屬擔保品受經濟環境影響而
    貶值所致，並非可歸責於被告核准貸款之行為。況原告前開
    各件借款債權，業已全部出售予訴外人龍昇星公司，原告債
    權自已因其完全、自主之處分行為，而獲得法律上之滿足，
    殊無損害可言等語置辯。並聲明：如主文所示，並陳明願供
    擔保，請准宣告免為假執行。
四、兩造不爭執之事項：
（一）被告前受原告委任，擔任原告岡山分行之經理，就原告放
      款業務有准駁之權限，被告於受任期間，分別就訴外人長
      宏欣公司所提供上有「墳墓」、「池塘」，使用現況為「
      養鴨」之不動產，准予核貸1,000 萬元及300 萬元；就徵
      信報告表上記載信用卡債務及原告其他分行擔保債務均有
      逾期之訴外人周玟吉所提供之不動產，准以估價淨額八成
      之放款值，核貸543 萬元；就訴外人黃林素貞所提供上有
      「燃燈佛寺」之不動產，准予核貸放款800 萬元；就訴外
      人葉俊賢、鄭金象、花德章所提供之不動產，經徵信人員
      於徵信報告表上記載「估價偏高」，分別准予核貸1, 200
      萬、800 萬、1,150 萬元。嗣訴外人長宏欣公司、周玟吉
      、黃林素貞、葉俊賢、鄭金象、花德章等人之上開各筆擔
      保借款，陸續發生滯欠本金、利息之情形，經原告提列呆
      帳，並有原告提出之借款申請書（見本院卷(一)第47、48、
      62、72、76、79、80、84頁）、借據（見本院卷(一)第49、
      50、63、73、77、81、82、85頁）、徵信報告表（見本院
      卷(一)第65頁）、不動產估價核算表或不動產抵押權設定估
      價核算表（見本院卷(一)第51、64、74、78、83、86頁）、
      照片（見本院卷(一)第52、75頁）、放款帳卡（見本院卷第
      106 頁至113 頁）、87年10月28日修正發布之擔保品鑑價
      要點（見本院卷(一)第41至46頁）、82年11月11日及87 年2
      月23日修正發布之擔保品處理要點（見本院卷(一)第54至60
      、66至71頁）、83年9 月編印之業務手冊（見本院卷(四)第
      151 至153 頁）等附卷可稽。
（二）原告將前開不良債權，由訴外人龍星昇公司以公開競標之
      方式，以15,447,011元買受，以92年2 月28日為債權移轉
      基準日，並經龍星昇公司於92年10月27日刊登新聞紙為債
      權讓與之公告，並有標售資料、龍星昇公司94年1 月21日
      陳報狀及所附新聞紙二紙在卷足憑（見本院卷(四)第75至81
      、107 至111 頁）。
（三）中央存款保險股份有限公司就長宏欣公司、周玟吉、黃林
      素真授信案，移送臺灣高等法院檢察署，經臺灣高等法院
      檢察署發交臺灣高雄地方法院檢察署偵辦，經臺灣高雄地
      方法院檢察署以92年度他字第602 號簽結。
五、依兩造前開主張及陳述觀之，本件爭執之要點，即在於：(一)
    被告有無違反民法第544 條規定之受任人善良管理人注意義
    務？(二)被告有無民法第184 條第1 項前段規定之故意或過失
    不法侵害原告之權利？本院分述判斷意見如下：
（一）被告有無違反民法第544 條規定之受任人善良管理人注意
      義務？
      按受任人處理委任事務，應依委任人之指示，並與處理自
      己事務為同一之注意，其受有報酬者，應以善良管理人之
      注意為之；又受任人因處理委任事務有過失，或因逾越權
      限之行為所生之損害，對於委任人應負賠償之責，民法第
      535 條、第544 條規定分別定有明文。本件被告為受有報
      酬之分行經理，則須負善良管理人之注意義務，是被告對
      於下述之核貸案有無過失，有無逾越權限，致原告受有損
      害，自為本件被告是否應負損害賠償責任之依據。
    １、關於87年12月8日長宏欣公司貸款案部分：
      (1)、原告於87年10月28日修正發布之「擔保品鑑價要點」
          第9 條第2 項第7 款固規定：「九、擔保品之選擇、
          管理及注意事項：(二)下列擔保品除另有規定或為追加
          抵押或確保債權需要外，不宜徵取為擔保品‧‧‧7.
          特殊用途。」（見本院卷(一)第44、45頁），然就此所
          稱「不宜」，究為何意，即未加闡述。惟按該條款既
          以「不宜」徵取為規定，而未以「不得」或「不應」
          徵取為強制禁止規定，顯見負有准駁權限之人員，對
          於形式上符合該要點之擔保物仍享有徵取與否之裁量
          權，如對於妨礙債權實現之因素加以排除，並參酌擔
          保物實際使用狀況及借款申請人信用、借款額度、還
          款能力等情形，而認仍適合為個案擔保物時，依上開
          原告內部規定之語意，自非不得行使裁量權，准予徵
          取為擔保物。
      (2)、本件訴外人長宏欣公司所提供擔保之不動產現況，固
          有「墳墓」、「池塘」、「地基下陷，易淹水」及「
          養鴨」之情形，惟據時任原告徵信人員即證人戊○○
          證稱：「該地為農牧用地，本來就可以有池塘養鴨，
          該地有五、六甲，墳墓祇是在邊緣占一小部份，我認
          為不會影響賣價，特殊環境事項我雖然有勾選墳墓、
          地基下陷、格局不正，但並非鑑價要點所謂之特殊用
          途」、「（問：該地之淨值為何有一千四百七十四萬
          餘元之價值？）我是依據公告現值去算的」、「（問
          ：徵信時，是否就有考慮墳墓等特殊環境事項？）有
          的」、「（問：就本件放款，被告是否有給予壓力？
          ）沒有」等語（見本院卷(四)第55、56頁），顯見該不
          動產雖有原告所稱「池塘」、「地基下陷，易淹水」
          及「養鴨」等情形，然既屬不動產之正常使用，充其
          量僅屬客觀環境使用情形，且該地有五、六甲之大，
          「墳墓」僅占邊緣之一小部份，自不能以鑑價要點所
          稱之「特殊用途」同視。況鑑價要點第9 條僅係注意
          規定，被告仍有准駁與否之裁量權，業如上述，徵信
          人員既已考量上開使用情形，而認該地仍有1,474 萬
          餘元之淨值，被告依據徵信人員之估價，並參酌借款
          申請人之信用、借款額度、還款能力等情形，而准予
          徵取為擔保物，並核貸1,300 萬元，難認有何失當之
          處。是原告以被告違背「擔保品鑑價要點」第9 條第
          2 項第7 款，不宜徵取為擔保品之規定，而主張被告
          未盡善良管理人之注意義務，並無理由。
    ２、關於85年11月11日周玟吉貸款案部份：
        原告於82年11月11日修正發布之「擔保品處理要點」第
        4 條第7 項第3 款固規定：「四、擔保品之估價及放款
        值核估標準：(七)擔保之不動產，其登記或成交在一年以
        內而具有下列情形之一者，最高得以成交價格之七成定
        其放款值‧‧‧3.構買自用之住宅或辦公室，借款人具
        有正當職業對本息之償還來源確實無虞者。」（見本院
        卷(一)第55至58頁），原告83年9 月編印之業務手冊第6
        節第6 條第9 項亦規定：「六、授信案件有下列情形之
        一者應予駁回：(九)申請人在本行往來情形欠佳，或過去
        債務經訴催或轉呆帳，仍未解決者。」（見本院卷(四)第
        153 頁），惟證人戊○○於本院審理時到庭證稱：「（
        問：周玟吉的信用卡債務，於核貸時是否已解決？）申
        請借款時確實尚未解決，但我有要求周玟吉先去解決信
        用卡問題，他解決後，我們才撥款，因為都是屬於同公
        司分行的債務，所以就沒有寫同業查詢單，事後亦沒有
        在徵信報告表上補記載，但是周玟吉確實有解決信用卡
        債務，我們才撥款」、「（問：周玟吉於恆春分行的貸
        款，於核貸時是否已解決？）申請借款時確實尚未解決
        ，但我有要求周玟吉先去解決貸款問題，他解決後，我
        們才撥款，事後我有在徵信報告表上補記載」、「（問
        ：當時核估擔保品淨值約六百五十六萬元，如同意周玟
        吉的借款申請，就會達到擔保品淨值的八成，所以才建
        議增加人保？）是的」、「本件借款有報總行核准」等
        語（見本院卷(四)第57頁），且證人戊○○於周玟吉之徵
        信報告表上確已記載：「放款值543 萬元超過七成貸放
        ，追加保證人一人加強擔保」、「該員（即周玟吉）85
        .11.11 於 恆春分行已繳款正常」等語（見本院卷(一)第
        65頁），可知被告於訴外人周玟吉已解決其原有逾期債
        務，且增加保證人一人，並同時報知原告總行核准後，
        始核准本件貸款申請，堪認被告已盡受任人之善良管理
        人注意義務。原告雖主張：報經總行核准僅係審核跨行
        案件，並非審核貸放金額超過擔保品七成之部分等語，
        惟本件貸款既報經總行核准，倘若貸放金額超過擔保品
        七成確屬不當，總行豈會漠視此不當貸放而予以核准？
        原告上開主張，委不足採。
    ３、關於87年7 月22日黃林素貞貸款案部分：
        原告於87年2 月23日修正發布之「擔保品處理要點」第
        9 條第2 項第7 款及第11款固規定：「九、擔保品之選
        擇、管理及注意事項：(二)下列擔保品除另有規定或為追
        加抵押或確保債權需要外，不宜徵取為擔保品‧‧‧7.
        特殊用途者。‧‧‧11.提供特種營業場所之用或違法、
        違規使用者。」（見本院卷(一)第69、70頁），訴外人黃
        林素真所提供擔保之不動產現況，固有原告所稱「燃燈
        佛寺」之存在，惟據證人戊○○證稱：「該地為丙種建
        築用地，上建有未保存登記之燃燈佛寺，但祇是在邊緣
        占一小部份，我認為不會影響賣價，特殊環境事項我雖
        然有勾選廟宇，但並非鑑價要點所謂之特殊用途」、「
        （問：該地的淨值為何有一千萬餘元之價值？）我是訪
        問附近居民去計算，我在徵信時就有考慮上建有燃燈佛
        寺，該地確有一千萬元的價值」、「（問：放款值可到
        九百萬元，為何只核貸八百萬元？）就是考慮到上建有
        燃燈佛寺」等語（見本院卷(四)第58、59頁），顯見該擔
        保品上雖建有寺廟，惟僅占該地邊緣之一小部份，充其
        量僅屬客觀環境使用情形，自非處理要點第9 條第2 項
        第7 款所稱之「特殊用途」，且寺廟並未對外營業，將
        寺廟解為處理要點第9 條第2 項第11款之「特種營業場
        所」，亦屬未當。況處理要點第9 條以「不宜」徵取為
        規定，而未以「不得」或「不應」徵取為強制禁止規定
        ，同前所述，該條僅係注意規定，被告仍有准駁與否之
        裁量權，徵信人員既已考量上開使用情形，而認該地仍
        有1,000 萬餘元之淨值，被告依據徵信人員之估價，於
        實際放款時，減低核貸金額，並參酌借款申請人之信用
        、借款額度、還款能力等情形，而准予徵取為擔保物，
        並核貸800 萬元，難認有何失當之處。
    ４、關於87年6 月29日葉俊賢貸款案、87年7 月4 日鄭金象
        貸款案、86年6 月26日花德章貸款案部分：
        本件鄭金象貸款案之徵信人員即證人戊○○於本院審理
        時證稱：「（問：提示鄭金象不動產估價核算表，是否
        你填寫？）是的」、「（問：備註欄記載估價稍有偏高
        是何意？）仍在合理範圍內，但是屬於合理範圍的較高
        點」、「（問：備註欄為何會記載：為挽留客戶？）只
        是在解釋為何會在合理範圍內取較高價值估算，並非上
        級給我爭取客戶的壓力」、「（問：該地的淨值，為何
        會有八百九十六萬餘元之價值？）我認為確有這個價值
        ，我是訪問附近居民之成交價去計算，我在徵信時就有
        考慮該地格局不正，因位於省道邊，所以確有八百九十
        六萬元之價值」等語（見本院卷(四)第61、62頁），及當
        時擔任葉俊賢、花德章貸款案之徵信人員即證人丁○○
        證稱：「（問：提示葉俊賢不動產估價核算表，是否你
        填寫？）是的」、「（問：其他特記事項欄記載估價有
        偏高，是何意？）仍在合理的範圍內，但是是屬於合理
        範圍內的較高點。本件是續貸案件，從七十八年就提供
        本件擔保品，一直都繳款正常，所以我認為本件貸款不
        會有問題」、「（問：其他特記事項欄記載為何會記載
        ：為挽留客戶？）只是在解釋為何會在合理範圍內，取
        較高價值估算，並非上級給我爭取客戶的壓力」、「（
        問：該地的淨值是否有重新估價？為何認定有一千三百
        多萬元之價值？）本件有重新估價。我認為確有這個價
        值，我是訪問附近居民去計算，本件沒有特別不良的情
        形」等語（見本院卷(四)第62、63頁），及「（問：提示
        花德章不動產估價核算表，是否你填寫？）是的」、「
        （問：其他特記事項欄記載估價有偏高，是何意？）仍
        在合理的範圍內，但是是屬於合理範圍內的較高點，本
        件是續貸案件，從七十八年就提供本件擔保品，一直都
        繳款正常，所以我認為本件貸款不會有問題」、「（問
        ：其他特記事項欄記載為何會記載：為挽留客戶？）只
        是在解釋為何會在合理範圍內，取較高價值估算，並非
        上級給我爭取客戶的壓力」、「（問：該地的淨值是否
        有重新估價？為何認定有一千二百八十六萬餘元之價值
        ？）本件有重新估價，我認為確有這個價值，我是訪問
        附近居民去計算，本件沒有特別不良的情形」等語（見
        本院卷(四)第64頁）。顯見徵信人員於實際就訴外人鄭金
        象之擔保物實施估價時，已將擔保品格局不正之客觀情
        形，列入鑑價考慮因素，而於不動產估價核算表中所表
        示之估價偏高，係指仍在正常、合理之範圍，且因訴外
        人葉俊賢、花德章二人均為原告舊有繳款正常之貸款戶
        ，始予以較高估價點核算，並無受他人指示予以高估之
        情形，是被告依據徵信人員所製作之估價表所載放款值
        ，准予放貸，即難謂有超額放貸之情形，原告主張，亦
        無所據。
    ５、綜上，被告所核准之上開六件貸款申請，原告雖有無法
        收回貸款之情形，然既為被告依原告所授予之權限內所
        為之核准，要難以擔保品嗣後可能受經濟環境影響而貶
        值之不確定因素，而認應由被告負責，是被告對於核貸
        過程既無過失，從而，被告辯稱其於准予貸款之時，已
        盡委任人之善良管理人注意義務，即屬可採。
（二）被告有無民法第184 條第1 項前段規定之故意或過失不法
      侵害原告之權利？
      按因故意或過失，不法侵害他人之權利者，負損害賠償責
      任，民法第184 條第1 項前段定有明文。因之，侵權行為
      所發生之損害賠償請求權以有：(一)故意或過失不法侵害他
      人權利之行為，(二)損害之發生，(三)損害與行為之間有因果
      關係為其成立要件（最高法院41年度台上字第932 號裁判
      意旨參照）。被告就前開六件核貸案，並未違其受任人應
      盡之善良管理人之注意義務，已如前述，是其就系爭貸放
      自亦無何故意或過失可言，且依原告主張其被侵害者為逾
      放之「債權」，惟債權係屬相對權，其尚非原告主張之民
      法第184 條第1 項前段所保護之「權利」，縱然上開六件
      核貸案於嗣後發生逾期情形，亦僅係純粹經濟上之損失，
      尚難認原告之權利受有何損害，此外，原告復未能舉證證
      明被告有何故意或過失之行為侵害其權利，則原告主張被
      告有民法第184 條第1 項前段之情形，應負損害賠償責任
      云云，洵無可採。
六、綜上所述，本件被告就訴外人長宏欣公司、周玟吉、黃林素
    貞、葉俊賢、鄭金象、花德章之六筆借款，准予核貸，並無
    違反原告所訂內部規程，或悖於其受任人應盡之善良管理人
    注意義務，亦無故意或過失而不法侵害原告之權利，從而，
    原告依民法第184 條第1 項前段及同法第544 條之規定，請
    求被告給付33,001,291元及遲延利息，為無理由，應予駁回
    。原告之訴既經駁回，其假執行之聲請亦失所附麗，應併予
    駁回。
七、本件事證已臻明確，被告主張本件侵權行為請求權時效已消
    滅及原告將債權出賣第三人即無損害可言等主張及舉證，核
    與本件判決結果無影響，爰不再予斟酌，併此敘明。
八、結論：本件原告之訴為無理由，依民事訴訟法第78條，判決
    如主文。
中　　華　　民　　國　　94　　年　　4 　　月　　29　　日
                  民事第五庭
                          審判長法　官  陳嘉惠
                                法  官  方錦源
                                法  官　秦慧君
正本係照原本作成。
如不服本判決，應於送達後20日內，向本院提出上訴狀並表明上
訴理由，如於本判決宣示後送達前提起上訴者，應於判決送達後
10日內補提上訴理由書（須附繕本）。
中　　華　　民　　國　　94　　年　　4 　　月　　29　　日
                                書記官　馮欽鳳
